臺灣新竹地方法院刑事宣示判決筆錄　　100年度審易字第846號
公　訴　人　臺灣新竹地方法院檢察署檢察官
被　　　告　陳美如
指定辯護人　本院公設辯護人林建和
上列被告因違反毒品危害防制條例案件，經檢察官提起公訴（
100 年度毒偵字第455 號、第557 號、第1051號、第1223號）後
，聲請本院改依協商程序而為判決，於中華民國100 年10月31日
下午4 時在本院刑事第十一法庭宣示判決，出席職員如下：
　　　　　　　　　　　　　　　　　　　　　法　官　邱忠義
　　　　　　　　　　　　　　　　　　　　　書記官　劉依緹
　　　　　　　　　　　　　　　　　　　　　通　譯　邱立杰
法官起立朗讀判決主文、犯罪事實要旨、處罰條文，及告以上訴
限制、期間並提出上訴狀之法院，且諭知記載其內容：
一、主  文：
    陳美如施用第二級毒品，累犯，處有期徒刑伍月，如易科罰
    金，以新臺幣壹仟元折算壹日。又施用第二級毒品，累犯，
    處有期徒刑伍月，如易科罰金，以新臺幣壹仟元折算壹日。
    扣案之含有甲基安非他命殘渣袋壹個，沒收銷燬之；另扣案
    之安非他命吸食器玻璃球貳個、塑膠鼻管壹支，均沒收之。
    又施用第二級毒品，累犯，處有期徒刑伍月，如易科罰金，
    以新臺幣壹仟元折算壹日。又施用第二級毒品，累犯，處有
    期徒刑伍月，如易科罰金，以新臺幣壹仟元折算壹日。扣案
    之安非他命吸食器壹組，沒收之。應執行有期徒刑壹年貳月
    。扣案之含有甲基安非他命殘渣袋壹個，沒收銷燬之；另扣
    案之安非他命吸食器玻璃球貳個、安非他命吸食器壹組、塑
    膠鼻管壹支，均沒收之。
二、犯罪事實要旨：
（一）陳美如前曾於民國97年間，因搶奪等案件，經本院以97年
      度訴字第607 號判決判處應執行有期徒刑1 年6 月確定，
      於97年10月1 日入監執行，並於98年11月2 日縮刑期滿執
      行完畢。
（二）陳美如前於97年間，因施用第二級毒品案件，經本院以97
      年度毒聲字第55號裁定送觀察、勒戒，於97年6 月18日入
      所，因認無繼續施用毒品傾向，於97年8 月14日出所執行
      完畢，並經臺灣新竹地方法院檢察署檢察官以97年度毒偵
      緝字第95號、97年度毒偵字第1506號為不起訴處分確定。
（三）詎陳美如仍不知悔改，於前開觀察勒戒處分執行完畢釋放
      後5 年內，復基於施用第二級毒品甲基安非他命之犯意，
      分別為下列行為：
    1.於100 年2 月8 日下午3 時50分時許自警局採尿往前回溯
      96 小 時內之某時，在新竹縣湖口鄉○○街友人綽號「阿
      賢」住處，以將甲基安非他命置於玻璃球內點火燒烤，吸
      食其煙霧之方式，施用第二級毒品甲基安非他命1 次。嗣
      於100 年（起訴書誤載為99年）2 月8 日下午3 時10分許
      ，在新竹縣湖口鄉○○路○段244 號為警盤查，復經警採
      集其尿液送驗，結果呈安非他命、甲基安非他命陽性反應
      ，始悉上情。
    2.於100 年3 月5 日凌晨0 時32分許採尿往前回溯96小時內
      某時許，同上友人綽號「阿賢」之住處，以將甲基安非他
      命置於玻璃球內點火燒烤，吸食其煙霧之方式，施用第二
      級毒品甲基安非他命1次。嗣為警偵辦竊盜案件，於100年
      3月4日晚上10時20分許，在新竹縣竹北市○○○路258 巷
      31號4 樓，扣得安非他命吸食器玻璃球2 個、塑膠鼻管1
      支及含有甲基安非他命之殘渣袋1 個等物，復經警採集陳
      美如尿液送驗，結果呈安非他命、甲基安非他命陽性反應
      ，始悉上情。
    3.於100年3月16日至17日間某時許，同上友人綽號「阿賢」
      之住處，以將甲基安非他命置於玻璃球內點火燒烤，吸食
      其煙霧之方式，施用第二級毒品甲基安非他命1 次。嗣於
      100 年3 月18日上午9 時許，在新竹縣湖口鄉○○路與忠
      孝路口，為警見其行跡可疑而盤查，復經其同意採集尿液
      送驗，結果呈甲基安非他命陽性反應，始悉上情。
    4.於100年6月1日中午某時許，在新竹縣湖口鄉○○路453號
      2 樓友人宋百正之爺爺住處，以將甲基安非他命置於玻璃
      球內點火燒烤，吸食其煙霧之方式，施用第二級毒品甲基
      安非他命1 次。嗣於100 年6 月1 日晚上7 時50分許，在
      新竹縣湖口鄉○○路453 號因另案通緝而為警緝獲，並扣
      得安非他命吸食器1 組，復經警採集其尿液送驗，結果呈
      安非他命、甲基安非他命陽性反應，始悉上情。
（四）案經新竹縣政府警察局移送及竹北分局報告臺灣新竹地方
      法院檢察署檢察官偵查起訴。
三、處罰條文：
    毒品危害防制條例第10條第2 項、第18條第1 項前段，刑法
    第11條、第47條第1 項、第41條第1 項前段、第8 項、第51
    條第5款、第38條第1 項第2 款。
四、協商判決除有刑事訴訟法第455 條之4 第1 項第1 款於本訊
    問程序終結前，被告撤銷協商合意或檢察官撤回協商聲請者
    ；第2 款被告協商之意思非出於自由意志者；第4 款被告所
    犯之罪非第455 條之2 第1 項所定得以協商判決者；第6 款
    被告有其他較重之裁判上一罪之犯罪事實者；第7 款法院認
    應諭知免刑或免訴、不受理者情形之一，及違反同條第2 項
    「法院應於協商合意範圍內為判決；法院為協商判決所科之
    刑，以宣告緩刑或2 年以下有期徒刑、拘役或罰金為限」之
    規定者外，檢察官與被告均不得上訴。
五、如有前項得上訴之情形，得自收受宣示判決筆錄送達之日起
    10日內，向本院提出上訴書狀，上訴於第二審法院。
中    華    民    國   100    年    10    月    31    日
                  刑事第九庭書  記  官    劉依緹
                            法      官    邱忠義
以上筆錄正本係照原本作成。
中    華    民    國   100    年    10    月    31    日
                            書  記  官    劉依緹
附錄本案處罰實體法條全文：
毒品危害防制條例第10條第2 項：
施用第二級毒品者，處3 年以下有期徒刑。